【裁判字號】    98,審訴,4547
【裁判日期】    981225
【裁判案由】    毒品危害防制條例
【裁判全文】
臺灣高雄地方法院刑事判決            98年度審訴字第4547號
公  訴  人  臺灣高雄地方法院檢察署檢察官
被      告  乙○○
上列被告因毒品危害防制條例案件，經檢察官提起公訴（98年度
毒偵字第4895號），被告於準備程序中就被訴事實為有罪之陳述
，經本院告知簡式審判程序之旨，並聽取被告與公訴人之意見後
，本院合議庭裁定由受命法官獨任進行簡式審判程序，判決如下
：
    主  文
乙○○施用第一級毒品，處有期徒刑柒月。扣案之海洛因壹包（
驗前淨重零點零壹壹公克，驗餘淨重零點零零陸公克，另含包裝
袋）沒收銷燬之，扣案之針筒貳支，均沒收之；又施用第二級毒
品，處有期徒刑肆月。扣案之甲基安非他命壹包（驗前淨重零點
零伍伍公克，驗餘淨重零點零伍零公克，另含包裝袋）沒收銷燬
之，扣案之玻璃球壹個、吸管貳支，均沒收之。應執行有期徒刑
拾月。扣案之海洛因壹包（驗前淨重零點零壹壹公克，驗餘淨重
零點零零陸公克，另含包裝袋）、甲基安非他命壹包（驗前淨重
零點零伍伍公克，驗餘淨重零點零伍零公克，另含包裝袋）沒收
銷燬之，扣案之針筒貳支、玻璃球壹個、吸管貳支，均沒收之。
    事實及理由
一、犯罪事實：
    乙○○前於民國94年間，因施用毒品案件，經本院裁定送觀
    察、勒戒後，認無繼續施用毒品之傾向，而於94年5 月26日
    執行完畢；復於前開觀察、勒戒執行完畢後5 年內之98年間
    ，再因施用毒品，經本院判處有期徒刑確定。詎其仍不知悔
    改並戒絕毒癮，基於施用第一級毒品海洛因及第二級毒品甲
    基安非他命之犯意，於98年8 月4 日下午7 時許，在其位於
    高雄縣大寮鄉○○村○○路121 號住處內，以將海洛因置入
    針筒注射之方式，施用第一級毒品海洛因1 次；復再將甲基
    安非他命因置入玻璃球內燒烤之方式，施用第二級毒品甲基
    安非他命1 次。嗣於同日晚上7 時10分許，經警於上址執行
    搜索，當場扣得被告所有之海洛因1 包（重量如主文所示）
    、甲基安非他命1 包（重量如主文所示）、施用海洛因所用
    之針筒2 支（1 支已使用、1 支未使用）、供施用甲基安非
    他命所用之玻璃球1 個及吸管2 支，並經其同意採集其尿液
    送驗，檢驗結果確呈嗎啡、可待因、甲基安非他命陽性反應
    ，而知悉上情。
二、證據：
    上開犯罪事實，有下列證據可資證明：
  (一)台灣檢驗科技股份有限公司98年8 月18日濫用藥物尿液檢驗
    報告、高雄縣警察局林園分局查獲毒品案件嫌疑人代號與真
    實姓名對照表各1 份。
  (二)高雄市立凱旋醫院98年8 月19日濫用藥物成品檢驗鑑定書、
    高雄醫學大學附設中和紀念醫院98年11月24日檢驗報告各1
    份、扣案之海洛因、甲基安非他命各1 包（重量均如主文所
    示）、針筒2 支、玻璃球1 個、吸管2 支。
  (三)被告之自白。
三、論罪：
  (一)被告前經送觀察、勒戒、強制戒治執行完畢後5 年內，已再
    犯施用毒品經判刑確定，其所為本件施用毒品行為，自與毒
    品危害防制條例第20條第3 項「五年後再犯」之情形有別，
    是檢察官逕行起訴，即無不合，先予敘明。
  (二)核被告分別施用海洛因、甲基安非他命之行為，係犯毒品危
    害防制條例第10條第1 項之施用第一級毒品罪，及同條第2
    項之施用第二級毒品罪。其持有第一、二級毒品，嗣進而施
    用之，持有之低度行為應為施用之高度行為所吸收，均不另
    論罪。而其上開所犯施用第一級毒品罪、施用第二級毒品罪
    ，係犯意各別，行為互殊，所觸犯構成要件罪名不同，應予
    分論併罰。
四、科刑：
  (一)爰審酌被告施用毒品之行為不僅戕害自身身心健康，亦間接
    影響社會治安，被告前經觀察、勒戒後，仍未能戒斷毒癮，
    復又1 次再犯毒品案件經判處徒刑，有本院院內索引卡紀錄
    表報表及臺灣高等法院被告前案紀錄表各1 份在卷可參，顯
    見其對毒品之依賴情形非輕，並考量被告犯後坦承犯行，且
    除毒品犯行外，並無其餘前科等一切情狀，分別量處如主文
    所示之刑，並定應執行刑，以資懲儆。
  (二)扣案之白色粉末1 包（驗前淨重0.011 公克，驗後淨重0.00
    6 公克），確屬第一級毒品海洛因無訛；扣案之晶體1 包（
    驗前淨重0.055 公克，驗後淨重0.050 公克），則為第二級
    毒品甲基安非他命，分別有上開高雄市立凱旋醫院98年8 月
    19 日 濫用藥物成品檢驗鑑定書、高雄醫學大學附設中和紀
    念醫院98年11月24日檢驗報告各1 紙在卷可稽；而裝盛該第
    一級毒品海洛因、第二級毒品甲基安非他命之包裝袋，其中
    亦分別含有無法析離之第一級毒品海洛因、第二級毒品甲基
    安非他命，是均應依毒品危害防制條例第18條第1 項前段規
    定諭知沒收銷燬之。至鑑驗耗用之毒品既以滅失，自毋庸宣
    告沒收銷燬。
  (三)至扣案針筒2 支、玻璃球1 個及吸管2 支，業據被告自承均
    為其所有。其中扣案針筒2 支，1 支已使用，係被告施用本
    件海洛因毒品所用之物，另1 支未曾使用，則係被告預備施
    用海洛因所用之物；扣案之玻璃球1 個、吸管2 支，則係被
    告施用本件甲基安非他命所用之物；是均應依刑法第38條第
    1 項第2 款宣告沒收。
據上論斷，應依刑事訴訟法第273 條之1 第1 項、第284 條之1
、第299 條第1 項前段，毒品危害防制條例第10條第1 項、第2
項、第18條第1 項前段，刑法第11條、第38條第1 項第2 款、第
51條第5 款、第9 款，判決如主文。
本案經檢察官甲○○到庭執行職務
中    華    民    國    98    年    12    月    25     日
                  刑事第十庭  法  官    呂明燕
以上正本證明與原本無異。
如不服本判決應於收受本判決後10日內向本院提出上訴書狀，並
應敘述具體理由，如未敘述上訴理由者，應於上訴期間屆滿後20
日內補提理由書狀於本院（均須按他造當事人之人數附繕本）「
切勿逕送上級法院」。
中    華    民    國    98    年    12    月    25     日
                              書記官    張琇晴
附錄本判決論罪科刑之法條：
毒品危害防制條例第10條
施用第一級毒品者，處六月以上五年以下有期徒刑。
施用第二級毒品者，處三年以下有期徒刑。


司法院資訊處製作；財團法人民間司法改革基金會備份。
